# 请教陈老师，会计政策变更还是会计估计变更

提问人：心海拂清风 时间：2016-04-30 12:00:36
1 企业坏账政策由直接核销法变成账龄分析法属于会计政策变更，这个没问题，但是如果是由余额百分比法变成账龄分析法呢？属于政策变更还是估计变更？还有如果一家企业关联方组合由之前的计提变成不计提这个属于政策变更还是估计变更呢？在这一块上市公司信息披露的也不一样，谢谢陈老师~ 2、政府招商引资直接送给企业一块土地这个属于与资产相关的政府补助吧？我理解可以按照评估价值入账，陈老师的观点呢？谢谢！

回答人：chenyiwei
1 、都属于会计估计变更。因为这是在“备抵法”这一大前提下，对应收款项可收回金额的估计。任何坏帐准备的计提方法的目的都是为了恰当反映应收款项的可收回金额。 2 、可以。同时确认递延收益，在使用年限内摊销。

提问人：心海拂清风 时间：2016-04-30 12:47:02
直接核销法变成账龄分析法也是政策变更？那之前不计提坏账变成账龄分析法是政策变更吗？坏账政策在什么条件下属于会计政策变更呢？谢谢~

回答人：chenyiwei
从直接转销法到备抵法是会计政策变更；其余情况都是会计估计变更。